臺灣臺南地方法院民事裁定
110年度司繼字第1290號
聲  請  人  花旗(台灣)商業銀行股份有限公司


法定代理人  莫兆鴻  
代  理  人  陳正欽  


關  係  人  國有財產署南區分署
上列聲請人聲請對被繼承人選任遺產管理人事件，本院裁定如下
：
    主  文
選任財政部國有財產署南區分署為被繼承人蔡信義（男、民國00
年0月0日生、身分證統一編號：Z000000000號、民國108年11月1
6日死亡，死亡前最後住所：臺南市○○區○○里○○○街000巷000弄00
號）之遺產管理人。
聲請程序費用新臺幣壹仟元由被繼承人之遺產負擔。
    理      由
一、按家事事件法第136條規定，利害關係人或檢察官聲請選任
    遺產管理人時，其聲請書應記載下列事項，並附具證明文件
    ：(一)聲請人，(二)被繼承人之姓名、最後住所、死亡之年
    月日時及地點，(三)聲請之事由，(四)聲請人為利害關係人
    時，其法律上利害關係之事由；親屬會議未依第134條第2項
    或第135條另為選定遺產管理人時，利害關係人或檢察官得
    聲請法院選任遺產管理人，並適用前項之規定；而法院選任
    之遺產管理人，除自然人外，亦得選任公務機關。次按先順
    序繼承人均拋棄其繼承權時，由次順序之繼承人繼承，其次
    順序繼承人有無不明或第四順序之繼承人均拋棄其繼承權者
    ，準用關於無人承認繼承之規定；繼承開始時，繼承人之有
    無不明者 ，由親屬會議於一個月內選定遺產管理人，並將
    繼承開始及選定遺產管理人之事由，向法院報明；又無親屬
    會議或親屬會議未於前條所定期限內選定遺產管理人者，利
    害關係人或檢察官，得聲請法院選任遺產管理人，並由法院
    依前項規定為公示催告，民法第1176條第6項、第1177條、
    第1178條第2項亦分別定有明文。
二、本件聲請意旨略以：緣被繼承人積欠聲請人債務，惟被繼承
    人於民國108年11月16日死亡，其繼承人均拋棄繼承，是否
    仍有應繼承之人不明，其親屬會議亦未於1個月內選定遺產
    管理人，為確保聲請人權利，爰依法聲請選被繼承人之遺 
    產管理人等語。
三、經查，聲請人主張之前開事實，業據信用卡申請書、花旗銀
    行Ready Cash卡/首筆現金匯款申請書、債務餘款查詢資料
    、本院109年度司繼字第300、805號公告、戶籍謄本及繼承
    系統表等文件為證，堪信為真實。是其以利害關係人身分聲
    請選任被繼承人之遺產管理人，核與開規定並無不合，應予
    准許。又經本院職權調閱本院109年度司繼字第300、805號
    拋棄繼承卷宗查核無誤，並審酌無人承認繼承之遺產，於清
    償債權、交付遺贈物後，如有剩餘，應歸屬國庫，且遺產管
    理人之選任係屬法院之職權，其職務涉及公益性，除應注意
    遺產處置之公平性外，尚須慮及其適切性，即應兼顧被選任
    人對遺產、遺債之瞭解程度、處理遺產事務之能力與利害關
    係等綜合判斷之，而財政部國有財產署南區分署基於管理國
    有財產之權責，由其任被繼承人之遺產管理人，執行管理及
    清算遺產職務，尚屬適當。
四、依家事事件法第127條第4項之規定，裁定如主文。
中　　華　　民　　國　　110 　年　　4 　　月　　27　　日
                   家事法庭   司法事務官　陳妍文
以上正本係照原本作成。
如對本裁定抗告，須於裁定送達後10日內向本院提出抗告狀，並
應繳納抗告費新臺幣1,000元整。
中　　華　　民　　國　　110 　年　　4 　　月　　27　　日
                                  書記官　劉雙宜